# 求助陈版主，游戏企业联合开发费用核算问题

提问人：凌沐子 时间：2021-12-27 09:55:45
陈版您好，被审计单位甲公司是网络游戏公司，甲公司与乙公司签订《游戏联合开发协议》。协议约定，双方联合开发A款游戏，甲公司支付联合开发费用，乙公司负责研发游戏。合作期限为自合同签订之日起至联合开发产品正式上线运营满 5 年。协议项下的联合开发费用为*元。联合开发费用甲公司分 5 期支付给乙公司。合同约定，联合开发费用是指甲公司向乙公司按照联合开发产品各阶段版本，实际支付的联合开发费用。游戏上线后甲公司按照月度可分配收益的60%分成，可分配收益计算方式为：可分配收益=渠道后收入-运营成本-联合开发费用。根据企业以前年度习惯，游戏研发并未确认无形资产。目前企业将支付的联合开发费用在预付账款中核算，待游戏上线以后，按照合同约定，作为预付的游戏收入分成款核算（即：可分配收益=渠道后收入-运营成本-联合开发费用）。请教陈版主：我们想知道已经支付的联合开发费用是否可以费用化，或者按照一定年限进行摊销（例如： 5 年）摊销。谢谢陈版主！

回答人：chenyiwei
建议进一步了解其业务模式，以及甲公司是否为该游戏的独家运营商等。
甲公司支付的联合开发款项有可能可以理解为为了获取该游戏运营权所支付的对价，从而确认为无形资产；也可能视情况作为本企业研发的外包（研发的经济风险和技术风险由甲企业承担，日后知识产权归甲企业），此时甲企业可确认研发费用。